臺灣臺中地方法院裁定
111年度中秩字第131號
移送機關    臺中市政府警察局第二分局
被移送人    陳志偉



上列被移送人因違反社會秩序維護法案件，經移送機關以中華民
國111年11月11日中市警二分偵字第1110054253號移送書移送審
理，本院裁定如下：
    主    文
陳志偉無正當理由攜帶具有殺傷力之器械，處罰鍰新臺幣叁仟元
。扣案之水果刀壹把沒入。
    事實理由及證據
一、被移送人陳志偉（下稱被移送人）於下列時、地，有違反社
    會秩序維護法之行為：
  ㈠時間：民國111年11月8日22時25分許。
  ㈡地點：臺中市○區○○路000號（OK便利商店臺中公園店）。
  ㈢行為：於上揭時、地，無正當理由，攜帶具有殺傷力之器械
    水果刀1把（下稱系爭水果刀）。
二、上開事實，有下列之事證證明屬實：
  ㈠移送機關受理民眾報案指稱被移送人於上揭時、地，因與OK
    便利商店臺中公園店之店員發生衝突，經警方到場制止後發
    現被移送人胸前隨身背掛之包包，倒插系爭水果刀，並露出
    刀柄，業據被移送人於警詢時供述在卷，核與查獲員警製作
    之職務報告書相符，並有違反社會秩序維護法案件現場紀錄
    表、現場照片2幀、扣案之系爭水果刀照片1幀等附卷可稽（
    見本院卷第15、17、41頁），及扣案之系爭水果刀1把可資
    為佐，足認被移送人確有於前揭時、地攜帶系爭水果刀之事
    實。
  ㈡觀以附卷之扣案系爭水果刀照片，為鋼鐵材質，刀鋒銳利非
    凡，為具有殺傷力之器械無誤。雖被移送人於警詢時辯稱：
    伊平常都有在吃芭樂，想說在自由路附近跳蚤市場看到該把
    水果刀只需要50元，就買來，以備不時之用等語，然被移送
    人攜帶具殺傷力之器械，是否具正當理由，本應綜合全案事
    證，於法律、道義，乃至於習慣所應許可之範圍，客觀認定
    判斷之。本院審酌被移送人所攜帶之系爭水果刀具有相當之
    殺傷力，可作為攻擊武器使用，被移送人於公共場所攜帶系
    爭水果刀、且刀柄外露於其所攜帶之包包外，處於隨時可供
    拿取之狀態，並持之至便利商店消費，因與便利商店之員工
    發生糾紛，進而驚動民眾報案，顯見被移送人於上開時、地
    攜帶該水果刀之行為，確有妨礙安寧秩序之虞甚明。再者，
    縱如被移送人所述，系爭水果刀係因伊平日有在吃芭樂，為
    備不時之需而於跳蚤市場購買等語，然被移送人將系爭水果
    刀置放於隨身包包內，亦無礙其使用系爭水果刀切芭樂之需
    求，何以需將系爭水果刀刀柄外露於其所攜帶之包包外，處
    於隨時可供拿取之狀態？是被移送人上開所辯，難認屬法律
    上之正當理由。被移送人既無正當理由攜帶具有殺傷力之器
    械，自有違反社會秩序維護法第63條第1項第1款之規定，事
    證明確，應予處罰。
三、本院審酌被移送人違反本法之動機、行為之手段、及其無正
    當理由攜帶水果刀對社會秩序所生之危害程度，復衡其家庭
    經濟為貧寒、40歲之年齡、國小畢業之智識程度，及違序後
    坦承上情等一切情狀，爰量處如主文所示之罰鍰。
四、扣案之系爭水果刀1把，為被移送人所有，業據其陳明在卷
    ，且係供其為上開違反社會秩序維護法行為所用之物，爰依
    社會秩序維護法第22條第3項前段之規定，併予沒入。
五、依社會秩序維護法第46條第1項、第63條第1項第1款、第22
    條第3項前段，裁定如主文。
中　　華　　民　　國　　111 　年　　12　　月　　12　　日
                  臺灣臺中地方法院臺中簡易庭
                                  法　官　林秉暉
以上正本證明與原本無異。
如不服本裁定，得於裁定書送達之翌日起五日內，以書狀敘述理
由，向本庭提出抗告。
中　　華　　民　　國　　111 　年　　12　　月　　12　　日
                                  書記官  巫惠穎

附錄本案論罪科罰法條：
社會秩序維護法第63條：
有左列各款行為之一者，處三日以下拘留或新臺幣三萬元以下罰
鍰：
一、無正當理由攜帶具有殺傷力之器械、化學製劑或其他危險物
    品者。